【裁判字號】    90,訴,816
【裁判日期】    900531
【裁判案由】    違反著作權法等
【裁判全文】
臺灣高雄地方法院刑事判決                            九十年度訴字第八一六號
    公  訴  人  臺灣高雄地方法院檢察署檢察官
    被      告  戊○○
    被      告  丁○○
右列被告因違反著作權法案件，經檢察官提起公訴（九十年度偵字第二七一四號、第
三八一二號、第四○六二號、第四七四六號），本院判決如左：
    主  文
戊○○、丁○○共同以明知為侵害著作權之物，意圖營利而交付之方法侵害他人之著
作權為常業，各處有期徒刑壹年貳月。均緩刑肆年。
扣案如附表一、三所示盜版電影光碟片肆佰玖拾壹片及附表二所示盜版音樂光碟片肆
佰陸拾玖片，均沒收。
    事  實
一、戊○○與不詳姓名年籍自稱「老闆」之成年男子共同基於意圖營利之常業犯意聯
    絡，明知不詳姓名年籍綽號「老闆」之成年男子所販入如附表一所示之盜版電影
    光碟，係未經如附表一所示之視聽著作財產權人同意，擅自重製而侵害他人著作
    權之物，竟自九十年一月十三日起，在高雄市三民區○○○路旁之跳蚤市場擺設
    攤位，以每日新台幣（下同）一千五百元之代價，受僱於自稱「老闆」之成年男
    子，負責販賣前開盜版電影光碟片，並以每片一百五十元之價格，販賣予不特定
    人而交付之，賴以維生，並以之為常業。嗣於同年月二十一日下午一時許，為警
    在上址當場查獲，並扣得如附表一所示盜版電影光碟三百二十二片，經移送臺灣
    高雄地方法院檢察署，經檢察官諭知具保二萬元。而戊○○復承上開犯意，與丁
    ○○及不詳姓名年籍自稱「林先生」之成年男子共同基於意圖營利之常業犯意聯
    絡，均明知不詳姓名年籍自稱「林先生」之成年男子所販入如附表二所示之音樂
    光碟，係未經如附表二所示之錄音著作財產權人同意，擅自重製而侵害他人著作
    權之物，且均明知附表二編號十三所示之「舞曲大帝國MAXI KINGDOM」商標圖樣
    ，係新點子音樂有限公司享有商標專用權之商標圖樣，指定使用於雷射唱片、卡
    式錄音帶、錄音帶盒、雷射唱片盒等相類物品，且均尚在專用期限內，其二人竟
    自九十年一月三十日下午六時許起，在高雄縣大寮鄉○○○路之頂庄夜市內擺設
    攤位，各以每日一千元之代價，受僱於自稱「林先生」之成年男子，負責販賣前
    開盜版音樂光碟片，並以每片一百元之價格，販賣予不特定人而交付之，賴以維
    生，並以之為常業。嗣於同年月三十一日凌晨一時五十分許，為警在上址當場查
    獲，並扣得如附表二所示仿冒新點子音樂有限公司音樂光碟一片及盜版音樂光碟
    四百六十八片（起訴書誤載為四百九十六片）。嗣丁○○復承上開意圖營利之常
    業犯意，明知向不詳姓名年籍自稱「林先生」之成年男子，以每片三十五元之價
    格，所販入如附表三所示之電影光碟，係未經如附表三所示之視聽著作財產權人
    同意，擅自重製而侵害他人著作權之物，竟於九十年三月一日晚間九時許，在高
    雄縣鳳山市○○路夜市內擺設攤位陳列上開盜版電影光碟，欲以每片一百元之價
    格，販賣予不特定人時，為警在上址當場查獲，並扣得如附表三所示盜版電影光
    碟碟一百六十九片。
二、案經美商迪士尼企業股份有限公司、美商時代華納娛樂公司、美商二十世紀福斯
    影片股份有限公司、美商美國環球影片股份有限公司、美商哥倫比亞影片股份有
    限公司、美商新線製作股份有限公司、美商米高梅影片股份有限公司、美商聯美
    股份有限公司、滾石國際音樂股份有限公司、上華國際企業股份有限公司、福茂
    唱片音樂股份有限公司、科藝百代股份有限公司、博德曼股份有限公司、豐華唱
    片股份有限公司、新力哥倫比亞音樂股份有限公司、環球國際唱片股份有限公司
    、華納國際音樂股份有限公司、魔岩唱片股份有限公司、艾迴股份有限公司、新
    點子公司告訴暨訴由內政部警政署保安警察第二總隊第五大隊第一中隊、第二中
    隊報告臺灣高雄地方法院檢察署檢察官偵查起訴。
    理  由
一、右揭事實，迭遽被告戊○○、丁○○於警訊、偵查中及本院審理時坦承不諱，核
    與告訴人之代理人乙○○、甲○○、董崇明及丙○○分別於警訊、偵查中指訴之
    情節相符，並經告訴人提出相關著作物公開發表時以通常方法表示著作之正版軟
    體封面數紙、商標註冊證、相關著作權利證明文件、鑑識報告、現場紀錄表、現
    場查獲照片八張附卷可稽，復有如附表一所示之盜版電影光碟片三百二十二片、
    附表二所示之盜版音樂光碟片四百六十九片、附表三所示之盜版電影光碟片一百
    六十九片扣案可資佐證。再參以被告二人均自承當時並無其他工作，而其多次受
    僱看管攤位，且扣案之盜版音樂光碟片及電影光碟片多達九百六十片，數量匪微
    ，足認被告等確係以販賣上開盜版光碟片維生無疑。本件事證明確，被告等犯行
    洵堪認定。
二、核被告戊○○、丁○○所為，均係犯商標法第六十三條之販賣仿冒商標商品罪，
    著作權法第九十四條以犯同法第九十三條第三款之罪為常業，亦即係以同法第八
    十七條第二款之明知為侵害著作權之物，意圖營利而交付之方法侵害他人著作權
    為常業罪。又被告丁○○意圖散布而陳列之低度行為，應為意圖營利而交付之高
    度行為所吸收，不另論罪。被告戊○○與不詳姓名年籍自稱「老闆」之成年男子
    間及被告戊○○與被告丁○○、不詳姓名年籍自稱「林先生」之成年男子間，有
    犯意之聯絡及行為之分擔，均為共同正犯。又其共同以一販賣並交付前揭盜版光
    碟之行為，同時侵害前揭告訴人不同之視聽、音樂著作財產權，觸犯構成要件相
    同之罪名，為同種想像競合犯，應依刑法第五十五條規定，從一重處斷。爰審酌
    被告等為一己私利，不知對他人之智慧財產權予以尊重，違反國際上普遍強調保
    護智慧財產權以期發揚人類精神創作之潮流，本應予重罰，惟念其僅因一時貪念
    而罹刑典，且犯後坦承犯行，及對告訴人等所造成之損害等一切情狀，分別量處
    如主文所示之刑，以資懲儆。又查被告等前未曾受有期徒刑以上刑之宣告，有臺
    灣高雄地方法院檢察署刑案資料查註紀錄表及臺灣高等法院被告全國前案紀錄表
    各二份在卷可參，渠等因貪慾圖利，短於思慮，致觸犯刑罰規定，經此偵查、起
    訴、審判及論罪科刑程序，均當知所警惕，信無再犯之虞，本院認所宣告之刑以
    暫不執行為適當，均併諭知緩刑四年，以啟自新。另扣案如附表二編號十三所示
    之盜版音樂光碟一片，係仿冒之盜版物品，應依商標法第六十四條之規定，不問
    屬於犯人與否，併予宣告沒收。又扣案其餘如附表一、二所示之盜版電影、音樂
    光碟共計七百九十片，分別係不詳姓名年籍自稱「老闆」及「林先生」之人所有
    ，且係供渠等共同犯罪所用之物，業經被告等供明在卷，基於共同犯罪行為應由
    共犯各負全部責任之理論，應依刑法第三十八條第一項第二款規定，宣告沒收。
    至扣案如附表三所示之盜版電影光碟共計一百六十九片，係供被告丁○○犯罪所
    用之物且均為被告丁○○所有，亦經被告丁○○供承在卷，亦應依刑法第三十八
    條第一項第二款規定，併予宣告沒收。
據上論斷，應依刑事訴訟法第二百九十九條第一項前段，著作權法第九十四條、第九
十三條第三款、第八十七條第二款，商標法第六十三條、第六十四條，刑法第十一條
前段、第二十八條、第五十五條、第七十四條第一款、第三十八條第一項第二款，判
決如主文。
中      華      民      國    九十      年      五      月    三十一    日
                                  臺灣高雄地方法院刑事第一庭
                                      法  官    陳玉聰
右正本證明與原本無異。
如不服本判決，應於判決送達後十日內，向本院提出上訴狀。
                                      書記官    鄭淑臻
中      華      民      國      九十    年      五      月    三十一    日
附錄本判決論罪科刑法條全文：
著作權法第九十四條
以犯第九十一條、第九十二條或第九十三條之罪為常業者，處一年以上七年以下有期
徒刑，得併科新台幣四十五萬元以下罰金。
著作權法第九十三條第三款
有下列情形之一者，處二年以下有期徒刑，得併科新台幣十萬元以下罰金︰
三  以第八十七條各款方法之一侵害他人之著作權者。
著作權法第八十七條第二款
有下列情形之一者，除本法另有規定外，視為侵害著作權或製版權︰
二  明知為侵害著作權或製版權之物而散布或意圖散布而陳列或持有或意圖營利而交
    付者。


司法院資訊處製作；財團法人民間司法改革基金會備份。
